---
title: "Задание 1"
author: "Ирина Ангелова"
date: "21.10.2022"
output: rmarkdown::github_document
---

```{r setup, include=FALSE}
knitr::opts_chunk$set(echo = TRUE)
```



# ***Загрузим библиотеки*** 

```{r message=FALSE, warning=FALSE}
# Если у вас не установлены какие-то из библиотек ниже, то установить их можно следующей командой. Эти библиотеки пригодятся нам во время занятия, но подгружать в library() мы их будем тогда, когда будем затрагивать соответствующую тему.
# install.packages(c('dplyr', 'ggplot2')

library(dplyr)
library(ggplot2)
library(ggpubr)

```

# ***1 Задача***
Загрузим данные для работы

Датасет insurance_cost.csv. 
age: возраст основного бенефициара
sex: страховой подрядчик пол, женский, мужской
bmi: индекс массы тела, обеспечивающий представление о теле, вес, который относительно высок или низок по отношению к росту, объективный индекс массы тела (кг/м^2) с использованием отношения роста к весу, в идеале 18,5 до 24,9
children: количество детей, охваченных медицинской страховкой / Количество иждивенцев
smoker: курение
region: район проживания получателя в США, северо-восток, юго-восток, юго-запад, северо-запад.
charges: индивидуальные медицинские расходы, оплачиваемые медицинским страхованием

```{r}
ins <- read.csv('/Users/irina_angelova/Desktop/1___Институт_биоинфы/визуализация_данных/1_дз/Visualisation_task_1/insurance_cost.csv', stringsAsFactors = T)
head(ins)
```
```{r}
str(ins)
```
```{r}
summary(ins)
```

# ***2 Задача***
Гистограммы всех нумерических переменных.

```{r}
bar_1 <- ggplot(data = ins, 
                aes(x = age)) +
  geom_histogram(color="blue3", fill="white")
bar_2 <- ggplot(data = ins, 
                aes(x = children)) +
  geom_histogram(color="firebrick3", fill="white")
bar_3 <- ggplot(data = ins, 
                aes(x = bmi)) +
  geom_histogram(color="cyan4", fill="white")
bar_4 <- ggplot(data = ins, 
                aes(x = charges)) +
  geom_histogram(color="purple", fill="white")

combine_plot <- ggarrange(bar_1, bar_2, bar_3, bar_4,
                          ncol = 2, nrow = 2) 
combine_plot
```





# ***3 Задача***
Нарисуйте график плотности по колонке charges. Отметьте вертикальные линии средней и медианы на графике. Раскрасьте текст и линии средней и медианы разными цветами. Добавьте текстовые пояснения значения средней и медианы. Подберите тему для графика. Назовите оси.




```{r}
charges_mean <- round(mean(ins$charges),2)
charges_median <- round(median(ins$charges),2)

pp <- ggplot(data = ins, 
       aes(x = charges)) +
  geom_density(color="cyan3") +
  geom_vline(aes(xintercept = charges_mean), colour = "mediumorchid") +
  geom_vline(aes(xintercept = charges_median), colour = "coral1") +
  ggtitle('Frequency of individual medical costs billed by health insurance') +
  labs(y = 'Frequency', x = 'Charges') +
  annotate("text", 
           x = charges_mean+3000, 
           y = 0.00002, 
           label=paste0("Mean=", charges_mean),
           colour = "mediumorchid",
           size=3,
           angle=90) +
  annotate("text", 
           x = charges_median-3000, 
           y = 0.00002, 
           label=paste0("Median=", charges_median),
           colour = "coral1",
           size=3,
           angle=90) +
  theme_minimal() +
  theme(
    title = element_text(size = 10), 
    axis.title.y = element_text(size=6),
    axis.text = element_text(size = 6)) 
pp

```


# ***4 Задача***
Сделайте три box_plot по отношению переменных charges и (1) sex (2) smoker (3) region. Подберите тему для графика. Назовите оси.

```{r}
box_1 <- ggplot() +
  geom_boxplot(data = ins, 
               aes(x = charges, y = sex, fill = sex)) +
  theme_minimal() +
  ggtitle('Распределение сборов относительно мужчин и женщин') + 
  labs(y = 'Пол', x = 'Сборы') +
  theme(
    title = element_text(size = 5), 
    axis.title.y = element_text(size=6),
    axis.text = element_text(size = 6)) +
  coord_flip() 

box_2 <- ggplot() +
  geom_boxplot(data = ins, 
               aes(x = charges, y = smoker, fill = smoker)) +
  theme_minimal() +
  ggtitle('Распределение сборов относительно курящих и не курящих') + 
  labs(y = 'Курение', x = 'Сборы') +
  theme(
    title = element_text(size = 5), 
    axis.title.y = element_text(size=6),
    axis.text = element_text(size = 6)) +
  coord_flip() 

box_3 <- ggplot() +
  geom_boxplot(data = ins, 
               aes(x = charges, y = region, fill = region)) +
  theme_minimal() +
  ggtitle('Распределение сборов относительно региона') + 
  labs(y = 'Регион', x = 'Сборы') +
  theme(
    title = element_text(size = 5), 
    axis.title.y = element_text(size=6),
    axis.text = element_text(size = 6)) +
  coord_flip() 

combine_plot <- ggarrange(box_1, box_2, box_3,
                          ncol = 2, nrow = 2) 
combine_plot
```

# ***5 Задача***
Объедините графики из заданий 3 и 4 в один так, чтобы сверху шёл один график из задания 3, а под ним 3 графика из задания 4. Сделайте общее название для графика.
```{r}
combine_plot_2 <- ggarrange(pp, ggarrange(box_1, box_2, box_3,
                                        ncol = 3, nrow = 1) ,
                          ncol = 1, nrow = 2) 
combine_plot_2
```

# ***6 Задача***
Сделайте фасет графика из задания 3 по колонке region.


```{r}
pp +
  facet_grid(. ~ region)

```

# ***7 Задача***
Постройте scatter plot отношения переменных age и charges. Добавьте названия осей, название графика и тему. Сделайте так, чтобы числа по оси Х отображались 14 шрифтом.

```{r}
age_charg <- ggplot(data = ins, aes(x=age, y=charges)) +
  geom_point(size=2, alpha = 1/2) + 
  ggtitle('График зависимости сборов от возраста') + 
  labs(y = 'Сборы', x = 'Возраст') +
  theme(axis.text.x = element_text(size = 14))
age_charg

```

# ***8 Задача***
Проведите линию тренда для предыдущего графика.

```{r}
age_charg +
  geom_smooth(method=lm, se=TRUE, color="red")
```

# ***9 Задача***
Сделайте разбивку предыдущего графика по колонке smokers (у вас должно получится две линии тренда для курящих и нет).

```{r}
age_charg_2 <- ggplot(data = ins, aes(x=age, y=charges, 
                                      color=smoker, 
                                      fill = smoker,
                                      group = smoker)) +
  geom_point(size=1.5, colour = 'black', alpha = 1/2) + 
  ggtitle('График зависимости сборов от возраста') + 
  labs(y = 'Сборы', x = 'Возраст') +
  theme(axis.text.x = element_text(size = 14))+
  geom_smooth(method=lm, se=TRUE, alpha = 0.2)
age_charg_2

age_charg_3 <- ggplot(data = ins, aes(x=age, y=charges, 
                                      color=smoker, 
                                      fill = smoker,
                                      group = smoker)) +
  geom_point(size=1.5, alpha = 1/2) + 
  ggtitle('График зависимости сборов от возраста') + 
  labs(y = 'Сборы', x = 'Возраст') +
  theme(axis.text.x = element_text(size = 14))+
  geom_smooth(method=lm, se=TRUE, alpha = 0.2)
age_charg_3
```

# ***10 Задача***
Сделайте график из заданий 7-9, но вместо переменной age используйте переменную bmi.

```{r}
age_bmi_2 <- ggplot(data = ins, aes(x=age, y=bmi, 
                                      color=smoker, 
                                      fill = smoker,
                                      group = smoker)) +
  geom_point(size=1.5, colour = 'black', alpha = 1/2) + 
  ggtitle('График зависимости сборов от индекс массы тела') + 
  labs(y = 'Индекс массы тела', x = 'Возраст') +
  theme(axis.text.x = element_text(size = 14))+
  geom_smooth(method=lm, se=TRUE, alpha = 0.2)
age_bmi_2

age_bmi_3 <- ggplot(data = ins, aes(x=age, y=bmi, 
                                      color=smoker, 
                                      fill = smoker,
                                      group = smoker)) +
  geom_point(size=1.5, alpha = 1/2) + 
  ggtitle('График зависимости сборов от индекс массы тела') + 
  labs(y = 'Индекс массы тела', x = 'Возраст') +
  theme(axis.text.x = element_text(size = 14))+
  geom_smooth(method=lm, se=TRUE, alpha = 0.2)
age_bmi_3
```


# ***14 Задача***
Приблизить график из задания

```{r}
ins <- ins %>% 
  mutate(
    age_group = case_when(
      age < 35 ~ "age: 21-34",
      age >= 35 & age < 50 ~ "age:35-49",
      age >= 50 ~ "age:50+"
    ))

ins %>% 
  ggplot(aes(x=bmi, y=log(charges), 
             fill = age_group, 
             color = age_group,
             group = age_group)) + 
  geom_point(colour = 'darkslateblue', alpha = 1/2) +
  facet_grid(. ~ age_group) + 
  theme_minimal() +
  ggtitle('Отношение индекса массы тела к логарифму трат по возрастным группам') +
  #geom_smooth(method=lm, se=TRUE, color=age_group, fill="black") + 
  geom_smooth(method=lm) +
  theme(text=element_text(size=10)) +
  theme(legend.position="bottom")
```



